【裁判字號】    99,簡上,566
【裁判日期】    990823
【裁判案由】    詐欺
【裁判全文】
臺灣桃園地方法院刑事判決             99年度簡上字第566號
上  訴  人
即  被  告  乙○○
上列上訴人即被告因詐欺案件，不服中華民國99年5 月31日本院
99年度桃簡字第1276號第一審刑事簡易判決（聲請簡易判決處刑
案號：99年度偵字第5973號），提起上訴，本院管轄之第二審合
議庭判決如下：
    主  文
上訴駁回。
乙○○緩刑貳年，並於判決確定後參個月內應向公庫支付新臺幣
貳萬元。
    事實及理由
一、本案經本院管轄之第二審合議庭審理結果，認第一審以被告
    乙○○犯幫助詐欺取財罪，適用刑法第30條第1 項前段、第
    2 項、第339 條第1 項、第41條第1 項前段，逕以簡易判決
    判處拘役50日，並諭知如易科罰金，以新臺幣（下同）1000
    元折算1 日，核其認事用法並無不合，量刑亦稱妥適，應予
    維持，並引用第一審簡易判決記載之事實及理由（如附件）
二、被告提起本件上訴意旨原係否認犯行，惟於本院準備期日、
    審判期日均坦承原審判決之事實，並希望與被害人和解。惟
    法官於有罪判決如何量處罪刑，為實體法賦予審理法官裁量
    之刑罰權事項，法官行使此項裁量權，自得依據個案情節，
    參酌刑法第57條所定各款犯罪情狀之規定，於法定刑度內量
    處被告罪刑；除有逾越該罪法定刑或法定要件，或未能符合
    法規範體系及目的，或未遵守一般經驗及論理法則，或顯然
    逾越裁量，或濫用裁量等違法情事之外，並不得任意指摘其
    量刑違法（最高法院80年台非字第473 號、75年台上字第70
    33號、72年台上字第6696號、72年台上字第3647號判例參照
    ）。準此，法官量刑如非有上揭明顯違法之情事，自不得擅
    加指摘其違法或不當。經查，原審審酌被告明知詐騙行為猖
    獗，卻仍將自己所有之金融機構帳戶提供予不法份子使用，
    助長他人犯罪之風氣，並使不法份子易於逃避犯罪之查緝，
    嚴重破壞社會治安及造成被害人尋求救濟之困難，其行為實
    不足取，且被告犯後猶否認犯行，亦難見其確有悔意，及
    本件被害人遭詐騙之金額等一切情狀，量處拘役50日，並諭
    知易科罰金之折算標準，經核並無不合。執此，原審認事用
    法並無不當，量刑亦屬妥適，是上訴人提起本件上訴，為無
    理由，應予駁回。
三、末查，被告前未曾因故意犯罪而受有期徒刑以上刑之宣告，
    此有臺灣高等法院被告前案紀錄表1 份附卷可稽，其因一時
    失慮，致罹刑章，又本件被害人甲○○經本院傳喚未到庭，
    復於電話中向本院表示因在高雄工作，不便到庭與被告洽談
    和解，並請法院依法審理等語，此有本院辦理刑事案件電話
    記錄在卷可參，復參酌被告當庭表示願向公庫支付2 萬元，
    本院審酌上情，堪認被告已有悔悟之心，經此次偵審程序及
    刑之宣告後，當能知所警惕，信無再犯之虞，因認所宣告之
    刑，以暫不執行為適當，爰依刑法第74條第1 項第1 款、第
    2 項第4 款規定宣告緩刑2 年，並於本判決確定後3 個月內
    應向公庫支付2 萬元，以勵自新。
據上論斷，應依刑事訴訟法第455 條之1 第1 項、第3 項、第36
8 條、第373 條，刑法第74條第1 項第1 款、第2 項第4 款、第
3 項，判決如主文。
本案經檢察官施昱廷到庭執行職務。
中    華    民    國    99    年    8    月    23    日
                  刑事第一庭  審判長法  官  曾家貽
                                    法  官  俞力華
                                    法  官  張瓊華
以上正本證明與原本無異。
不得上訴。
                                    書記官  李宜娟
中    華    民    國    99    年    8     月    24    日

司法院資訊處製作；財團法人民間司法改革基金會備份。
